臺灣板橋地方法院交通事件裁定　　　　 96年度交聲字第213號
原處分機關　交通部公路總局臺北區監理所蘆洲監理站
異　議　人
即受處分人　甲○○
上列異議人因違反道路交通管理處罰條例案件，對於交通部公路
總局臺北區監理所蘆洲監理站於中華民國96年1 月23日所為之處
分（原處分案號：北監蘆字第裁46-C00000000號）聲明異議，本
院裁定如下：
    主  文
異議駁回。
    理  由
一、原處分意旨略以：異議人即受處分人甲○○於民國95年11月
    26日7 時12分許，騎乘車號CEI-668 號重型機車，行經臺北
    縣三重市○○路與重陽路口，因號牌污損，有「塗抹污損牌
    照，使不能辨認其牌號」之違規行為，經臺北縣政府警察局
    交通警察隊警員當場填製臺北縣政府警察局北縣警交字第C0
    0000000 號舉發違反道路交通管理事件通知單（下稱舉發通
    知單）舉發，並經原處分機關於96月1 月23日以北監蘆字第
    裁46-C00000000號違反道路交通管理事件裁決書，依道路交
    通管理處罰條例第13條第1 款之規定，裁處罰鍰新臺幣（下
    同）3,000 元。
二、異議意旨略以：異議人雖有於前揭時、地遭警方攔檢，牌照
    亦有污穢，但此係車輛正常使用下所產生之污穢而未洗刷乾
    淨所造成，並非故意加以塗抹污損，亦未達「不能辨識號牌
    」之程度，否則警員現場舉發時何以僅在舉發通知單違規事
    實欄載明「號牌污損」，而未一併記載「不能辨認牌號」之
    情？是異議人牌照縱有污穢，但仍未有「不能辨識牌號」之
    情事，充其量亦僅違反「交通管理處罰條例」第14條第3 款
    「號牌污穢，不洗刷清楚」之規定，為此聲明異議，請求撤
    銷原處分云云。
三、按道路交通管理處罰條例所稱之汽車，包括機器腳踏車；汽
    車行駛有損毀或變造汽車牌照、塗抹污損牌照，或以安裝其
    他器具之方式，使不能辨認其牌號者，處汽車所有人新臺幣
    2,400 元以上4,800 元以下罰鍰，並責令申請換領牌照或改
    正，道路交通管理處罰條例第3 條第8 款、第13條第1 款分
    別定有明文。
四、經查：異議人甲○○於95年11月26日7 時12分許，騎乘車號
    CEI-668 號重型機車，行經臺北縣三重市○○路與重陽路口
    ，因號牌污損，並經警員攔停當場舉發之事實，為異議人所
    不爭執，並有採證照片1 張及舉發通知單1 紙在卷足憑。異
    議人雖辯稱：伊牌照上之污穢係因未洗刷乾淨所造成，並非
    故意加以塗抹污損，亦未達「不能辨識號牌」之程度云云，
    然依證人即本件舉發警員陳宏昇於本院訊問時證稱：「（問
    ：當天看到舉發機車的牌照受損情形如何？）牌照有磨損，
    當天我距離該車約3 公尺，我就看不清楚牌照上的字樣。…
    …該車是行駛車，行駛時完全看不清楚。……（問：異議人
    的牌照有無髒物附著？）沒有，僅單純磨損。……因為當天
    巡邏經過，看到異議人的掛牌不清楚，所以才攔下來舉發」
    等語（見本院卷第21頁），而證人陳宏昇係於執行勤務當中
    ，偶然發現本件違規事實，衡情應無設詞攀誣，或虛構違規
    事實以陷害異議人之可能。再警員執行公務時，本身即受有
    行政懲處責任之監督，且其到庭具結作證，更係以刑事責任
    擔保其證言之真實性，故證人前開證述內容，以及其所紀錄
    舉發之本件違規事實，應無不可採信之處。再依舉發警員所
    拍攝之機車牌照現況觀之，牌照上之車牌號碼本應為黑色字
    體部分，大部分均呈白色而模糊不清，於車輛行駛之狀態下
    ，顯然無法辨識其數字為何等情，有採證照片2 張附卷可參
    （見本院卷第8 、23頁），堪認該牌照上之污損確已達不能
    辨識其牌號之程度，且該牌照上之黑色字體均已磨損至僅餘
    白色，亦無從以洗刷之方式即可讓牌照號碼顯示清楚甚明，
    是異議人猶辯稱：未達不能辯識號牌之程度，應改依同條例
    第14條第3 款規定處理云云，無非卸責之詞，難以採信。
五、綜上所述，本件異議人確有於前述時、地，有「塗抹污損牌
    照，使不能辨認其牌號」之違規行為，事證明確，其上開所
    辯不足採信。從而，原處分機關依據道路交通管理處罰條例
    第13條第1 款之規定，裁處罰鍰3,000 元。其認事用法並無
    違誤，裁罰亦無不當，本件異議為無理由，應予駁回。
據上論斷，應依道路交通管理處罰條例第87條第2 項，道路交通
案件處理辦法第19條，裁定如主文。
中　　華　　民　　國　　96　　年　　5 　　月　　28　　日
                  交通法庭    法　官  鄧雅心
以上正本證明與原本無異。
如不服本裁定，應於送達後5 日內，向本院提出抗告狀。
                              書記官　王小芬
中　　華　　民　　國　　96　　年　　5 　　月　　28　　日
